臺灣新北地方法院板橋簡易庭民事裁定
　　　　　　　　　　　　　　　　　 110年度板簡字第2046號

原　　　告　民權國際有限公司

法定代理人　龔孟超　
訴訟代理人　陳彥旭律師


上列原告與被告諧泰科技企業有限公司間請求返還租賃房屋等事
件，本院裁定如下：
    主  文
原告應於本裁定送達後七日內，提出足以認定門牌號碼新北市○
○區○○路○段○○○巷○號三樓房屋於民國一一○年七月二十
九日時之交易價額相關資料，並提出上開房屋之建物第一類登記
謄本，以查報本件訴訟標的價額，加計新臺幣伍拾萬肆仟元，並
依民事訴訟法第七十七條之十三所定費率補繳裁判費，扣除新臺
幣伍仟伍佰壹拾元後，補繳裁判費，逾期未補正，即駁回原告之
訴。
    理  由
一、按因財產權而起訴，應繳納裁判費，此為法定必備之程式，
    民事訴訟法第77條之13定有明文。次按訴訟標的之價額，由
    法院核定；核定訴訟標的之價額，以起訴時之交易價額為準
    ，無交易價額者，以原告就訴訟標的所有之利益為準；法院
    因核定訴訟標的之價額，得依職權調查證據；以一訴主張數
    項標的者，其價額合併計算之；以一訴附帶請求其孳息、損
    害賠償、違約金或費用者，不併算其價額，民事訴訟法第77
    條之1第1項至第3項、第77條之2第1項本文、第2項分別定有
    明文。復按房屋及土地為各別之不動產，各得單獨為交易標
    的，故房屋所有權人對無權占有人請求遷讓交還房屋之訴，
    應以房屋起訴時之交易價額為準，核定其訴訟標的價額，而
    不應將房屋坐落之土地價額併算在內（最高法院99年度台抗
    字第275號裁定）。再按原告之訴，有民事訴訟法第249條第
     1項所列各款情形之一，依其情形可以補正，審判長應定期
    間命其補正，逾期未補正，應以裁定駁回之；前開規定於簡
    易訴訟程序準用之，同法第249條第1項第6款、第436條第 2
    項亦有明文。
二、經查，本件原告起訴請求被告返還租賃房屋等事件，依原告
    在起訴狀中載明請求之依據，可知原告應係以一訴請求被告
    騰空門牌號碼新北市○○區○○路0段000巷0號3樓房屋（下
    稱系爭房屋），並自系爭房屋遷出，併附帶請求積欠之租金
    及協議給付費用共新臺幣(下同) 504,000元等情，有民事起
    訴狀乙份附卷可稽，故本件訴訟標的價額應為系爭房屋於起
    訴即110年7月29日時之交易價額加計原告所主張被告所積欠
    上開款項，然原告未提供系爭房屋交易價額相關資料，致本
    院無從核定訴訟標的價額。茲命原告於本裁定送達後7日內
    提出系爭房屋之市場交易價值證明（包括但不限於：鑑價報
    告、實價登錄交易價格、房屋仲介行情證明等；另稅捐機關
    之課稅現值難認係房屋之交易價額，不得以之作為訴訟標的
    價額，附此敘明），並提出系爭房屋之最新第一類建物登記
    謄本，以查報系爭房屋之訴訟標的價額，加計504,000元後
    ，為本件訴訟標的價額，再依民事訴訟法第77條之13所定費
    率，扣除原告已繳之5,510元後，補繳裁判費，逾期不補正
    ，即駁回原告之訴。
三、依民事訴訟法第436條第2項、第249條第1項但書規定，裁定
    如主文。
中　　華　　民　　國 　110　　年　　11　  月　　10　　日
                  臺灣新北地方法院板橋簡易庭
                              法  官  吳孟竹
以上正本係照原本作成。
如不服本裁定，應於送達後10日內，向本院提出抗告狀並表明抗
告理由，如於本裁定宣示後送達前提起抗告者，應於裁定送達後
10日內補提抗告理由書（須附繕本）。
中　　華　　民　　國 　110　　年　　11　　月　　10　　日
                              書記官  呂亞馨